# 研发费用

提问人：2504525880 时间：2020-06-20 14:33:02
陈版您好，实务中碰到如下问题，请问应当如何进行会计处理？公司为一家面条生产企业，研发过程中会领用原材料进行研发，研发过程中产出的产品一部分合格产品作为职工福利发放给员工，另一部分非合格产品作为废品对外出售，上述两种情况的会计处理？ 1 、作为职工福利发放给员工的部分不进行会计处理 2 、非合格产品作为废品对外出售的部分冲减研发费用是否合理？若上述会计处理不合理，请问应如何处理？

回答人：chenyiwei
1 、作为福利发给职工的部分应体现为非货币性福利，通过成本费用科目和应付职工薪酬科目核算，不能不进行账务处理。
2 、非合格产品作为废品对外出售的价款可以冲减研发费用。